【裁判字號】    98,聲,193
【裁判日期】    980728
【裁判案由】    返還擔保金
【裁判全文】
臺灣苗栗地方法院民事裁定               98年度聲字第193號
聲  請  人    乙○○
相  對  人    朱樂印刷人興業股份有限公司
                        號
兼法定代理人  甲○○
相  對  人    丙○○
上列當人事間聲請返還擔保金事件，本院裁定如下：
    主  文
本院九十五年度存字第一三四九號提存事件，聲請人所提存之擔
保金新臺幣壹拾捌萬肆仟元，准予返還。
聲請程序費用由相對人負擔。
    理  由
一、按訴訟終結後，供擔保人證明已定20日以上之期間，催告受
    擔保利益人行使權利而不行使者，法院應依供擔保人之聲請
    ，以裁定命返還其提存物，民事訴訟法第104 條第1 項第3
    款前段定有明文。另依同法第106 條所定，前開第104 條關
    於返還提存物之規定，於其他依法令供訴訟上之擔保者，準
    用之。
二、聲請意旨略以：相對人與聲請人間請求給付票款假扣押事件
    ，聲請人前遵本院95年度裁全字第2136號民事裁定，為擔保
    假扣押執行，曾提供新臺幣184,000 元為擔保，經本院以95
    年度存字第1349號擔保提存事件提存後，聲請本院以95年度
    執全字第1142號假扣押強制執行在案。上開假扣押執行後，
    相對人朱樂印刷人興業股份有限公司之財產另受第三人合作
    金庫商業銀行股份有限公司向本院以96年度執字第10385 號
    清償借款強制執行查封拍賣。嗣因聲請人與相對人等就假扣
    押繫屬之本案成立和解，聲請人乃對相對人朱樂印刷人興業
    股份有限公司為強制執行暨併案之聲請，另撤回對相對人甲
    ○○及丙○○之假扣押執行。茲因本院96年度執字第10385
    號清償借款強制執行案件業已終結並核發債權憑證在案，聲
    請人亦於98年4 月30日撤回對朱樂印刷人興業股份有限公司
    之假扣押，聲請人並於同年5 月22日以板橋七十支永和永安
    郵局第102 號存證信函定20日之期間催告相對人即受擔保利
    益人行使權利而未行使，為此依民事訴訟法第104 條第1 項
    之規定，聲請返還擔保金等語。
三、查聲請人主張之事實，業據其提出本院95年度裁全字第2136
    號民事裁定、本院95年度存字第1349號提存書暨國庫存款收
    款書、本院95執全字第1142號執行命令、本院96執全字第10
    385 號執行命令、強制執行併案聲請狀、撤回假扣押聲請狀
    、撤回強制執行聲請狀、本院96年度執字第10385 號強制執
    行事件債權憑證、本院95執全字第1142號函文、板橋七十支
    永和永安郵局第102 號存證信函暨回執（以上均影本）各1
    份為證，並經本院依職權調閱上開相關卷宗查明屬實，經核
    無誤；另查相對人迄未對上開擔保金行使權利，是聲請人聲
    請返還擔保金，核與前揭規定尚無不合，應予准許。
四、依民事訴訟法第95條、第78條，裁定如主文
中    華    民    國    98    年    7     月    28    日
                  民事庭法  官  伍偉華
以上正本係照原本作成。
如不服本裁定應於送達後10日內向本院提出抗告狀，並繳納抗告
費新臺幣1,000元。
                        書記官  黎東成
中    華    民    國    98    年    7     月    28    日


司法院資訊處製作；財團法人民間司法改革基金會備份。
